臺灣高等法院刑事裁定                100年度毒抗字第216號
抗  告  人
即  被  告  張德敏
上列抗告人因違反毒品危害防制條例案件，不服臺灣板橋地方法
院100年度毒聲字第531號，中華民國100年6月10日裁定，提起抗
告，本院裁定如下：
    主  文
抗告駁回。
    理  由
一、本件檢察官聲請意旨略以：被告張德敏基於施用第一級毒品
    海洛因之犯意，於民國100年4月5日下午6時50分許為警採尿
    前回溯26小時內之某時，在不詳地點，施用海洛因 1次；另
    基於施用第二級毒品甲基安非他命之犯意，在 100年4月5日
    中午某時許，在新北市○○區○○路某處，施用甲基安非他
    命1次。嗣為警於 100年4月5日下午6時40分許，在新北市○
    ○區○○路69號旁竹林內查獲。爰依毒品危害防制條例第20
    條第 1項及觀察勒戒處分執行條例第3條第1項規定，聲請裁
    定將被告送勒戒處所觀察、勒戒等語。
二、原法院裁定略以：被告業於偵查中坦承施用海洛因及甲基安
    非他命之事實，且經警將其遭查獲時所採取之尿液送驗結果
    ，係呈嗎啡及甲基安非他命陽性反應，此有警方所採尿液之
    代碼對照表、臺灣檢驗科技股份有限公司出具之濫用藥物檢
    驗報告各 1份附卷可稽。檢察官聲請將被告送觀察、勒戒，
    洵屬有據等語。
三、被告抗告意旨略以：觀察勒戒之處分拘束被告行動自由，應
    具最後手段性，若有與此同等有效但干預權利較輕微之手段
    時，應選擇其他手段，被告業已至醫院施用代替性療法，服
    用舌下錠控制毒癮，毒癮已完全戒除，被告家中有妻女待照
    顧扶養，若為觀察勒戒之處分，恐衍生更多社會問題，懇請
    廢棄原裁定云云。
四、本院查：
  (一)按犯毒品危害防制條例第10條之罪者，檢察官應聲請法院裁
    定，或少年法院（地方法院少年法庭）應先裁定，令被告或
    少年入勒戒處所觀察、勒戒，其期間不得逾 2月，同條例第
    20條第1項定有明文。本件被告於100年4月5日為警查獲後所
    採集之尿液檢體，經警送請臺灣檢驗科技股份有限公司以酵
    素免疫分析法為初步檢驗，復以 GC/MS氣相層析質譜儀法為
    確認檢驗結果，確呈甲基安非他命、嗎啡陽性反應，此有該
    公司出具之濫用藥物檢驗報告、新北市政府警察局中和第二
    分局毒品案犯罪嫌疑人姓名及代碼對照表各1份在卷可憑。
    綜上，被告施用第一、二級毒品之行為洵堪認定。從而，檢
    察官之上開聲請經核於法要無不合，原法院認被告應送勒戒
    處所施以觀察、勒戒，並無違誤。
  (二)本件被告施用第一、二級毒品案件，係屬初犯，有本院被告
    前案紀錄表附卷可稽（見原審卷第3至7頁），應依毒品危害
    防制條例第20條第2項、第23條第1項規定，於依同法第20條
    第 1項觀察、勒戒後，檢察官依據勒戒處所之陳報，認受觀
    察、勒戒人無繼續施用毒品傾向者，應即釋放，並為不起訴
    之處分或不付審理之裁定；認受觀察、勒戒人有繼續施用毒
    品傾向者，檢察官應聲請法院裁定令入戒治處所強制戒治，
    其期間為 6個月以上，至無繼續強制戒治之必要為止，但最
    長不得逾 1年；於強制戒治期滿，應即釋放，由檢察官為不
    起訴之處分。抗告意旨以被告自認毒癮已戒除為據，請求其
    他處分以代令入勒戒處所觀察、勒戒之處分云云，於法尚屬
    無據。
  (三)綜上，本件檢察官之聲請洵屬有據，原審法院依毒品危害防
    制條例第 20條第1項及觀察勒戒處分執行條例第3條第1項規
    定，裁定將被告應送勒戒處所觀察勒戒，經核其認事用法，
    並無違誤，被告執前詞提起本件抗告，並無理由，應予駁回
    。
據上論斷，應依刑事訴訟法第412條，裁定如主文。
中    華    民    國   100    年    7     月    15    日
                  刑事第二十庭  審判長法  官  周盈文
                                      法  官  詹駿鴻
                                      法  官  林海祥
以上正本證明與原本無異。
不得再抗告。
                                      書記官  林敬傑
中    華    民    國   100    年    7     月    15    日